# 请教陈版及各位大侠-关于递延税确认的问题

提问人：hjz001 时间：2012-11-06 14:21:42
通常,不涉及资产及负债的帐面价值与计税基础的差异时,不确认递延税, 如股权激励确认的管理费用在等待期内进行纳税调增.,但不确认递延税资产. 可抵扣亏损在预计有足够的赢利可以弥补时,通常会确认递延税. 难以理解,亏损从某种角度来说也是一个权益概念,不涉及资产及负债帐面价值与计税基础的差异,为什么就确认递延税呢?

回答人：chenyiwei
回复 hjz001 的帖子
股权激励中的管理费用是可以确认递延所得税资产的，在IAS 12第68A～68C段中有明确规定，IAS 12还有专门的illustrative example 5举例说明该事项的处理原则。对于已提取尚未使用的安全费、维简费等专项储备余额是不应确认递延所得税资产的。
可抵扣亏损在未来弥补期内可产生足够应纳税所得额的前提下，可以起到抵减应纳税额的效果，即未来虽然有应纳税所得额，但由于存在亏损弥补效应而无需纳税，从而节省了未来的经济资源流出，符合资产定义，所以可以确认递延所得税资产。